【裁判字號】    97,易,585
【裁判日期】    970515
【裁判案由】    竊盜
【裁判全文】
臺灣臺南地方法院刑事判決               97年度易字第585號
公  訴  人  臺灣臺南地方法院檢察署檢察官
被      告  己○○
上列被告因竊盜案件，經檢察官依通常程序起訴（97年度偵字第
1304、4256、5805號），被告於本院準備程序進行中，先就被訴
事實為有罪之陳述，經本院裁定進行簡式審判程序，判決如下：
    主  文
己○○犯如附表所示之罪，累犯，各處如附表所示之刑，應執行
有期刑壹年肆月。
    事實及理由
一、按除簡式審判程序、簡易程序及刑事訴訟法第三百七十六條
    第一款、第二款所列之罪之案件外，第一審應行合議審判；
    次按除被告所犯為死刑、無期徒刑、最輕本刑為三年以上有
    期徒刑之罪或高等法院管轄第一審案件者外，於法院行準備
    程序進行中，被告先就被訴事實為有罪之陳述時，審判長得
    告知被告簡式審判程序之旨，並聽取當事人、代理人、辯護
    人及輔佐人之意見後，裁定進行簡式審判程序，刑事訴訟法
    第二百七十三條之一第一項及二百八十四條之一分別定有明
    文。查本件被告所為係犯刑法第三百二十條第一項之普通竊
    盜罪，除係犯死刑、無期徒刑、最輕本刑為三年以上有期徒
    刑以外之罪，亦為刑事訴訟法第三百七十六條第二款之罪之
    案件，其於本院以獨任法官行準備程序中就被訴事實為有罪
    之陳述，經告知簡式審判程序之旨，並聽取公訴人、被告之
    意見後，本院認為適宜進行簡式審判程序，依刑事訴訟法第
    二百七十三條之二、第一百五十九條第二項之規定，不適用
    傳聞法則有關限制證據能力之相關規定；並得依同法第三百
    十條之二準用第四百五十四條之規定製作略式判決書（僅記
    載「證據名稱」），合先敘明。
二、本件犯罪事實除起訴書犯罪事實第二十九行「於九十七年十
    月間某日」應更正為「於九十六年十月間某日」外，餘均引
    用起訴書之記載（如附件）。
三、前項犯罪事實，有下列事證足資證明：
（一）、被告於本院審理及偵查中之自白；
（二）、證人庚○○、乙○○、蔡專億、甲○○、戊○○、丁○
        ○、辛○○之證述；
（三）、扣案之戊○○所有之咖啡色皮包、普通重型機車駕照、
        南台科技大學學生證各一張及丁○○所有之ＮＥＣ型號
        五一二一之行動電話一支；
（四）、監視錄影光碟一片、通聯調閱查詢單三份；
（五）、手機讓渡回估單影本一紙、臺南市警察局第一分局扣押
        物品目錄表一紙及贓物認領保管單二紙；
（六）、現場、指認及扣押物照片共八張；
      本件事證明確，被告之犯行，堪以認定。
四、核被告所為五次犯行，均係犯刑法第三百二十條第一項之竊
    盜罪。又被告所犯前開五罪間，犯意個別，應予分論併罰。
    查被告前因竊盜、詐欺等案件，分別經臺灣臺南地方法院、
    屏東地方法院以九十四年度簡上字第一二七號、九十四年度
    易字第五四五號、九十四年度簡字第一二三三號分別各判處
    有期徒刑五月確定，並定應執行有期徒刑一年二月，甫於九
    十六年二月十日縮刑期滿執行完畢，有臺灣高等法院被告前
    案紀錄表、臺灣臺南地方法院檢察署刑案資料查註紀錄表在
    卷可考，其於有期徒刑執行完畢後，五年內故意再犯本件有
    期徒刑以上之罪，應依刑法第四十七條第一項，論以累犯，
    並加重其刑。另就被告附表編號四竊取顏惠芬所有之行動電
    話一支之犯行部分，查被告於九十七年四月十三日警詢中，
    主動向有偵查權之警員自承有附表編號四之竊盜犯行並進而
    接受裁判，有臺南市警察局第一分局九十七年四月十三日警
    詢筆錄一紙在卷可稽，從而，被告於犯罪被有偵查犯罪職權
    之機關或公務員發覺前，即主動向警員自首其有附表編號四
    之犯行並接受裁判之情，是被告就附表編號四犯行部分符合
    自首之要件，應依刑法第六十二條前段規定減輕其刑，此部
    分因被告亦有累犯之故，並依同法第七十一條之規定先加後
    減之。爰審酌被告犯罪之動機、目的係貪圖不法利益、使用
    之手段、所生危害尚屬輕微，惟參諸犯後尚知坦認犯行，顯
    見態度良好，尚知所悔悟等一切情狀，分別量處如附表所示
    之刑，並定其應執行之刑，以資儆懲。
據上論斷，應依刑事訴訟法第二百七十三條之一第一項、第二百
八十四條之一、第二百九十九條第一項前段、第三百十條之二、
第四百五十四條第二項，刑法第三百二十條第一項、第四十七條
第一項、第六十二條、第五十一條第五款，刑法施行法第一條之
一第一項、第二項前段，判決如主文。
本案經檢察官丙○○到庭執行職務。
中    華    民    國    97    年     5    月    15    日
                  刑事第四庭    法  官  黃翰義
附表：
┌──┬────┬─────────┬────┬─────┐
│編號│  時間  │  犯罪地點及手段  │所犯法條│  宣告刑  │
├──┼────┼─────────┼────┼─────┤
│ 一 │九十六年│於臺南縣永康市中華│刑法第三│累犯，判處│
│    │十二月十│路二五六號徒手竊取│百二十條│有期徒刑肆│
│    │日二十二│庚○○所有之Sony E│第一項普│月。      │
│    │時許    │ricesson白色行動電│通竊盜罪│          │
│    │        │話一支            │        │          │
├──┼────┼─────────┼────┼─────┤
│ 二 │九十七年│於臺南市○○路三四│刑法第三│累犯，判處│
│    │二月十二│號徒手竊取乙○○所│百二十條│有期徒刑肆│
│    │日十四時│有之Sony Ericesson│第一項普│月。      │
│    │許      │K550i白色行動電話 │通竊盜罪│          │
│    │        │一支              │        │          │
├──┼────┼─────────┼────┼─────┤
│ 三 │九十六年│於臺南縣永康市中正│刑法第三│累犯，判處│
│    │十月間某│北路三九號徒手竊取│百二十條│有期徒刑伍│
│    │日      │戊○○所有之咖啡色│第一項普│月。      │
│    │        │皮包一個          │通竊盜罪│          │
├──┼────┼─────────┼────┼─────┤
│ 四 │九十七年│於臺南市○○路○段│刑法第三│累犯，判處│
│    │四月一日│十七號徒手竊取顏惠│百二十條│有期徒刑參│
│    │下午二、│芳所有行動電話一支│第一項普│月。      │
│    │三時許  │                  │通竊盜罪│          │
├──┼────┼─────────┼────┼─────┤
│ 五 │九十七年│於臺南市○○路五六│刑法第三│累犯，判處│
│    │四月十二│五號徒手竊取丁○○│百二十條│有期徒刑肆│
│    │日晚上七│所有NEC型號5121之 │第一項普│月。      │
│    │、八時許│行動電話一支      │通竊盜罪│          │
└──┴────┴─────────┴────┴─────┘
以上正本證明與原本無異。
如不服本判決應於收受本判決後10日內向本院提出上訴書狀，並
應敘述具體理由。如未敘述上訴理由者，應於上訴期間屆滿後20
日內向本院補提理由書狀（均須按他造當事人之人數附繕本）「
切勿逕送上級法院」。
                                書記官  謝文心
中    華    民    國    97    年    5     月    16    日
附錄本案論罪科刑法條全文：
中華民國刑法第320條 (普通竊盜罪、竊佔罪)
意圖為自己或第三人不法之所有，而竊取他人之動產者，為竊盜
罪，處5年以下有期徒刑、拘役或500元以下罰金。
意圖為自己或第三人不法之利益，而竊佔他人之不動產者，依前
項之規定處斷。
前二項之未遂犯罰之。


司法院資訊處製作；財團法人民間司法改革基金會備份。
